【裁判字號】    99,交聲,1226
【裁判日期】    990826
【裁判案由】    違反道路交通管理處罰條例聲明異議
【裁判全文】
臺灣臺北地方法院交通事件裁定        99年度交聲字第1226號
原處分機關  臺北市交通事件裁決所
異  議  人
即受處分人  詮弘科技有限公司
                    營利事業統一編號：00000000號
代  表  人  甲○○
上列異議人因違反道路交通管理處罰條例案件，對於臺北市交通
事件裁決所民國99年7月8日所為之裁決處分（原處分案號：北市
裁罰字第裁22-AA0000000號）聲明異議，本院裁定如下：
    主  文
異議駁回。
    理  由
一、本件聲明異議意旨略以：異議人即受處分人詮弘科技有限公
    司所有之車牌號碼DC-8717號自用一般小客貨車於民國99年3
    月初發現遺失，自行尋找未尋獲，並於99年3月5日確定遺失
    ，當日至吳興派出所報案，因此，上開車輛於99年1月至2月
    使用後便未再使用，所以無法明確知道車輛於何時遺失；再
    者，至吳興派出所報案製作筆錄時，因不熟悉報案程序，僅
    口頭向承辦員警陳述，未發現報案四聯單上發生時間註記為
    99年3月5日10時0 分，嗣於同年3月6日電詢吳興派出所，被
    告無法更改內容，惟99年3月1日起至99年3月5日止，上開車
    輛遺失期間，共計被開立4張罰單，而其中3張交通違規單，
    經申訴後免罰，但本件超速罰單之舉發單號AA0000000 號，
    因發生時間註記為99年3月5日10時0 分，而無法註銷免罰，
    此罰單確實並非受處分人詮弘科技有限公司人員所造成，爰
    對原處分不服，依法聲明異議，請求依法撤銷原處分等語。
二、原處分機關以：異議人即受處分人詮弘科技有限公司所有之
    車牌號碼DC-8717 號自用一般小客貨車，於99年3月1日10時
    14分，行經最高速限60公里之臺北市○○○○道路（北上）
    路段時，以時速90公里之速度行駛，超速20公里（超速20公
    里以上未滿40公里），經微電腦雷達波型測速自動照相設備
    拍照取證後，由臺北市政府警察局交通警察大隊員警以異議
    人有違反道路交通管理處罰條例第40條規定之行為，予以掣
    單逕行舉發。嗣異議人於舉發通知單上所載之應到案日期前
    （即99年3月9日前）向原處分機關提出申訴，經原處分機關
    認異議人之申訴為無理由，乃依道路交通管理處罰條例第40
    條、第63條第1項第1款及違反道路交通管理事件統一裁罰基
    準表規定，裁處新台幣（下同）1,800 元罰鍰，並記違規點
    數1點等語。
三、按汽車駕駛人，行車速度超過規定之最高時速，除有第43條
    第1項第2款情形外，處新台幣1,200元以上2,400元以下罰鍰
    ；汽車駕駛人有第40條規定之情形者，並記違規點數1 點，
    道路交通管理處罰條例第40條、第63條第1項第1款分別定有
    明文。經查，本件異議人駕駛車號DC-8717 號自用一般小客
    貨車，於99年3月1日10時14分，行經最高速限60公里之臺北
    市○○○○道路（北上）路段時，以時速90公里之速度行駛
    ，超速20公里（超速20公里以上未滿40公里），經微電腦雷
    達波型測速自動照相設備拍照取證後，由臺北市政府警察局
    交通警察大隊員警以異議人有違反道路交通管理處罰條例第
    40條規定之行為，予以掣單逕行舉發等情，為異議人所不爭
    執，並有舉發照片、舉發通知單在卷可考。異議人固以前開
    情詞為辯，惟查，異議人所稱上開車輛於99年1月至2月使用
    後便未再使用，所以無法明確知道車輛於何時遺失，並無任
    何特殊積極證據之證明，況且該公司亦無任何停業、歇業或
    其他重大事由之無法使用該車之相當理由足以證明為由，實
    難以其一己主觀說詞即以採信；再者，本件報案四聯單上發
    生時間註記為99年3月5日10時0 分，亦為異議人所是認，並
    有臺北市政府警察局車輛尋獲電腦輸入單1 紙在卷可稽，是
    本件上開車輛於99年3月5日10時0 分前，仍為異議人持有使
    用，而本件違規時間係於99年3月1日10時14分，當時應係異
    議人持有使用中，否則上開報案早己註記更早發現時間，實
    無報案後始查詢使用人如何遺失之理；況且，異議人係公司
    ，日日有生意往來必要使用交通工具，應非空頭公司，豈有
    不知何時遺失車輛之理，是其所辯與常情違背，實無可信。
    從而，原處分機關依道路交通管理處罰條例第40條、第63條
    第1項第1款及違反道路交通管理事件統一裁罰基準表規定，
    裁處異議人1,800元罰鍰，並記違規點數1點，於法並無不合
    ，異議人之異議為無理由，應予駁回。
四、據上論斷，應依道路交通管理處罰條例第87條第2 項，道路
    交通案件處理辦法第19條，裁定如主文。
中    華    民    國    99    年    8     月    26    日
                        交通法庭法  官  施添寶
以上正本證明與原本無異。
如不服本裁定，應於裁定送達後5日內向本院提出抗告狀。
                                書記官  陳弘文
中    華    民    國    99    年    8     月    26    日

司法院資訊處製作；財團法人民間司法改革基金會備份。
